【裁判字號】    97,訴,1731
【裁判日期】    980421
【裁判案由】    違反毒品危害防制條例
【裁判全文】
臺灣屏東地方法院刑事判決              97年度訴字第1731號
                                       98年度訴字第164號
公  訴  人  臺灣屏東地方法院檢察署檢察官
被      告  甲○○
                    之3
上列被告因違反毒品危害防制條例案件，經檢察官提起公訴（97
年度毒偵字第2106號、第2218號、第2309號）及追加起訴（97年
度毒偵字第第2380號），本院裁定改依簡式審判程序審理，判決
如下：
    主  文
甲○○犯如附表所示之罪，均累犯，各處如附表主文欄所示之刑
。應執行有期徒刑肆年。扣案之第一級毒品海洛因壹包（驗前淨
重零點零肆公克，驗後淨重零點零肆公克）沒收銷燬之。
    事  實
一、甲○○曾因違反毒品危害防制條例2 罪，經本院以92年度訴
    字第770 號判處有期徒刑7 月、4 月，應執行有期徒刑9 月
    確定，於民國93年4 月7 日入監執行，93年12月30日因縮刑
    期滿出監執行完畢；又其前因施用毒品，經本院91毒聲字第
    1078號裁定令入勒戒處所施予觀察、勒戒，於91年9 月20日
    入所，91年10月8 日因無繼續施用傾向出所執行完畢；嗣又
    施用毒品，經本院92年度毒聲字第623 號裁定令入勒戒處所
    施予觀察、勒戒，92年10月29日入所，旋因有繼續施用之傾
    向，再經本院以92年度毒聲字第1687號裁定施予強制戒治，
    於92年12月26日轉入，復於93年1 月9 日因法律修正而釋放
    出所；又於94年間因施用毒品案件，經本院以95年度訴緝字
    第39號判決判處有期徒刑1 年6 月確定在案，復於95年7 月
    5 日入監執行，嗣於96年12月14日因縮短刑期假釋出監，假
    釋期間負保護管束期滿未經撤銷假釋，視為執行完畢。
二、詎其仍不思悔悟，明知海洛因及甲基安非他命業經公告列為
    毒品危害防制條例第2 條第2 項之第一、二級毒品，不得非
    法持有、施用，仍基於施用第一級毒品海洛因及第二級毒品
    甲基安非他命之犯意，於如附表所示時、地，以如附表所示
    方式施用第一級毒品海洛因、第二級毒品甲基安非他命。嗣
    由警方於97年8 月27日、97年9 月8 日、97年9 月23日因甲
    ○○在路上形跡可疑，且警方發現其手臂上有注射毒品痕跡
    、為毒品列管人口，經採尿送驗後，始知悉上情；警方於97
    年9月23日並當場扣得甲○○所有之第一級毒品海洛因1包。
三、案經屏東縣警察局屏東分局報請臺灣屏東地方法院檢察署檢
    察官偵查起訴。
    理  由
一、本件被告甲○○犯係死刑、無期徒刑、最輕本刑為3 年以上
    有期徒刑以外之罪，其於本院準備程序中就前揭被訴事實為
    有罪之陳述，經受命法官告知簡式審判程序之旨，並聽取其
    與公訴人之意見後，本院認無不得或不宜改依簡式審判程序
    進行之處，爰依刑事訴訟法第273 條之1 第1 項、第284 條
    之1 ，本院合議庭裁定由受命法官獨任依簡式審判程序審理
    ；又簡式審判程序之證據調查，依刑事訴訟法第273 條之2
    規定，不受同法第159 條第1 項審判外陳述排除之限制，再
    被告對於卷內之各項證據，亦不爭執證據能力，故卷內所列
    之各項證據，自得作為證據，合先敘明。
二、上揭事實，業據被告於警訊及本院審理時坦承不諱，而被告
    為警所採集之尿液檢體，經送請檢驗，結果呈鴉片類、安非
    他命類陽性反應，有尿液檢驗報告各1 份在卷可稽（詳如附
    表所示）。且扣案之第一級毒品海洛因1 包（驗前淨重0 點
    043 公克，驗後淨重0 點034 公克），經送高雄市凱旋醫院
    檢驗結果，確係第一級毒品海洛因，此有該醫院濫用藥物成
    品檢驗鑑定書1 紙附卷可佐。足認被告上開自白顯與事實相
    符，堪信為真實。本件事證明確，被告犯行洵堪認定。
三、按犯毒品危害防制條例第10條施用第一級、第二級毒品之罪
    者，檢察官應聲請法院裁定，令被告入勒戒處所觀察、勒戒
    ，經觀察、勒戒後，檢察官依據勒戒處所之陳報，認受觀察
    、勒戒人無繼續施用毒品傾向者，應即釋放，並為不起訴之
    處分；認受觀察、勒戒人有繼續施用毒品之傾向者，檢察官
    應聲請法院裁定令入戒治處所強制戒治，其期間為6 個月以
    上，至無繼續強制戒治之必要為止，但最長不得逾1 年，強
    制戒治期滿，應即釋放，由檢察官為不起訴之處分。觀察、
    勒戒或強制戒治執行完畢釋放後，5 年內再犯第10條之罪者
    ，應依一般刑事訴訟程序予以起訴論罪科刑，此觀諸毒品危
    害防制條例第20條第1 項、第2 項、第23條第1 項、第2 項
    規定自明。被告曾有如犯罪事實欄所示之觀察勒戒前科，有
    臺灣高等法院被告前案紀錄表1 紙在卷可佐，其於觀察勒戒
    執行完畢釋放後5 年內，再犯本件施用毒品案件，依前述規
    定自應予以起訴論罪科刑。
四、按海洛因、甲基安非他命係毒品危害防制條例第2 條第2 項
    第1 款、第2 款所定之第一級毒品、第二級毒品，不得非法
    持有、施用。故核被告所為，係犯毒品危害防制條例第10條
    第1 項、第2 項施用第一級毒品罪、施用第二級毒品罪。其
    於施用海洛因、甲基安非他命前持有海洛因、甲基安非他命
    犯行，為其施用之高度行為所吸收，不另論罪。至於被告所
    犯上開7 罪間，犯意各別，行為互殊，且皆可獨立評價，自
    應分論併罰。查被告有事實欄所載論罪科刑執行之情形，此
    有臺灣屏東地方法院檢察署刑案資料查註紀錄表及臺灣高等
    法院被告前案紀錄表各1 份在卷可查，其受有期徒刑執行完
    畢後，5 年之內再犯有期徒刑以上刑之本罪，為累犯，均應
    依刑法第47條第1 項規定加重其刑。爰審酌被告曾因施用毒
    品經送勒戒處所施以觀察勒戒後，仍未能戒斷其施用毒品之
    惡習，足見其陷溺已深，惟因施用毒品僅係戕害其自己身心
    並無加害他人，且其犯罪後坦承犯行、態度尚稱良好等一切
    情狀，量處如主文所示之刑，並合併定其應執行刑，以示懲
    儆。扣案之第一級毒品海洛因1 包（驗前淨重0 點043 公克
    ，驗後淨重0 點034 公克），經送驗後確係第一級毒品海洛
    因，已如前述；而因鑑定單位一般係以傾倒之方式，將包裝
    袋內之毒品倒出而與包裝袋分離而稱重，必要時，輔以刮杓
    刮取袋內粉末，然無論依何種方式分離，包裝袋內均有極微
    量之毒品殘留，業經法務部調查局以93年3 月19日調科壹字
    第09300113060 號函釋在案，認前開空包裝袋，其內含有極
    微量第一級毒品海洛因殘留而無法析離，應整體視為查獲之
    第一級毒品海洛因，均應依毒品危害防制條例第18條第1項
    前段之規定併予宣告沒收銷燬之。
據上論斷，應依刑事訴訟法第273 條之1第1項、第299 條第1 項
前段，毒品危害防制條例第10條第1 項、第2 項、第18條第1項
前段，刑法第11條、第47條第1 項、第51條第5 款，判決如主文
。
本案經檢察官劉昀到庭執行職務。
中    華    民    國    98    年    4     月    21    日
                  刑事第一庭  法  官  許蓓雯
以上正本證明與原本無異。
如不服本判決應於收受判決後10日內向本院提出上訴書狀，並應
敘述具體理由；其未敘述上訴理由者，應於上訴期間屆滿後20日
內向本院補提理由書（均須按他造當事人之人數附繕本）「切勿
逕送上級法院」。
                              書記官  鄭美雀
中    華    民    國    98    年    4     月    21    日
附表：
  ┌─┬──┬───┬──┬───┬──┬──────┬─┬─────────────┐
  │編│犯罪│ 犯罪 │毒品│施用方│所犯│主文欄（有期│自│    證據種類及卷證位置    │
  │號│時間│ 地點 │種類│式    │法條│徒刑）      │首│                          │
  ├─┼──┼───┼──┼───┼──┼──────┼─┼─────────────┤
  │  │97年│屏東市│第二│將甲基│毒品│8月         │否│1.臺灣檢驗科技股份有限公司│
  │1.│08月│空翔里│級毒│安非他│危害│            │  │  濫用藥物尿液檢驗報告    │
  │  │09日│迪化一│品甲│命置於│防制│            │  │(1)編號：KＺ000000000000    │
  │  │17時│街59號│基安│玻璃管│條例│            │  │(2)屏警分偵字第0970021701號│
  │  │許  │4樓之3│非他│所製之│第10│            │  │  ，P.13                  │
  │  │    │住處房│命  │吸食器│條第│            │  │                          │
  │  │    │間內  │    │內，再│2項 │            │  │                          │
  │  │    │      │    │點火燒│之施│            │  │                          │
  │  │    │      │    │烤使之│用第│            │  │                          │
  │  │    │      │    │產生煙│二級│            │  │                          │
  │  │    │      │    │霧，繼│毒品│            │  │                          │
  │  │    │      │    │以吸食│    │            │  │                          │
  │  │    │      │    │煙霧方│    │            │  │                          │
  │  │    │      │    │式，施│    │            │  │                          │
  │  │    │      │    │用第二│    │            │  │                          │
  │  │    │      │    │級毒品│    │            │  │                          │
  │  │    │      │    │甲基安│    │            │  │                          │
  │  │    │      │    │非他命│    │            │  │                          │
  │  │    │      │    │1次   │    │            │  │                          │
  ├─┼──┼───┼──┼───┼──┼──────┼─┼─────────────┤
  │  │97年│屏東市│第一│將海洛│毒品│11月        │否│1.臺灣檢驗科技股份有限公司│
  │2.│08月│空翔里│級毒│因溶解│危害│            │  │  濫用藥物尿液檢驗報告    │
  │  │09日│迪化一│品海│於水，│防制│            │  │(1)編號：KＺ000000000000    │
  │  │約19│街59號│洛因│再以針│條例│            │  │(2)屏警分偵字第0970021701號│
  │  │至20│4樓之3│    │筒注射│第10│            │  │  ，P.13                  │
  │  │時許│住處房│    │於手臂│條第│            │  │                          │
  │  │    │間內  │    │方式施│1項 │            │  │                          │
  │  │    │      │    │用第一│之施│            │  │                          │
  │  │    │      │    │級毒品│用第│            │  │                          │
  │  │    │      │    │海洛因│一級│            │  │                          │
  │  │    │      │    │1次   │毒品│            │  │                          │
  ├─┼──┼───┼──┼───┼──┼──────┼─┼─────────────┤
  │  │97年│屏東市│第二│將甲基│毒品│8月         │否│1.臺灣檢驗科技股份有限公司│
  │3.│08月│空翔里│級毒│安非他│危害│            │  │  濫用藥物尿液檢驗報告    │
  │  │27日│迪化一│品甲│命置於│防制│            │  │(1)編號：KＺ000000000000    │
  │  │09時│街59號│基安│玻璃管│條例│            │  │(2)屏警分偵字第0970024607號│
  │  │許  │4樓之3│非他│所製之│第10│            │  │  ，P.12                  │
  │  │    │住處房│命  │吸食器│條第│            │  │                          │
  │  │    │間內  │    │內，再│2項 │            │  │                          │
  │  │    │      │    │點火燒│之施│            │  │                          │
  │  │    │      │    │烤使之│用第│            │  │                          │
  │  │    │      │    │產生煙│二集│            │  │                          │
  │  │    │      │    │霧，繼│毒品│            │  │                          │
  │  │    │      │    │以吸食│    │            │  │                          │
  │  │    │      │    │煙霧方│    │            │  │                          │
  │  │    │      │    │式，施│    │            │  │                          │
  │  │    │      │    │用第二│    │            │  │                          │
  │  │    │      │    │級毒品│    │            │  │                          │
  │  │    │      │    │甲基安│    │            │  │                          │
  │  │    │      │    │非他命│    │            │  │                          │
  │  │    │      │    │1次   │    │            │  │                          │
  ├─┼──┼───┼──┼───┼──┼──────┼─┼─────────────┤
  │  │97年│屏東市│第一│將海洛│毒品│11月        │否│1.臺灣檢驗科技股份有限公司│
  │4.│08月│空翔里│級毒│因溶解│危害│            │  │  濫用藥物尿液檢驗報告    │
  │  │27日│迪化一│品海│於水，│防制│            │  │(1)編號：KＺ000000000000    │
  │  │約11│街59號│洛因│再以針│條例│            │  │(2)屏警分偵字第0970024607號│
  │  │至12│4樓之3│    │筒注射│第10│            │  │  ，P.12                  │
  │  │時時│住處房│    │於手臂│條第│            │  │                          │
  │  │許  │間內  │    │方式施│1項 │            │  │                          │
  │  │    │      │    │用第一│之施│            │  │                          │
  │  │    │      │    │級毒品│用第│            │  │                          │
  │  │    │      │    │海洛因│一級│            │  │                          │
  │  │    │      │    │1次   │毒品│            │  │                          │
  ├─┼──┼───┼──┼───┼──┼──────┼─┼─────────────┤
  │  │97年│屏東市│第二│將甲基│毒品│8 月。      │否│1.臺灣檢驗科技股份有限公司│
  │5.│09月│空翔里│級毒│安非他│危害│            │  │  濫用藥物尿液檢驗報告    │
  │  │05日│迪化一│品甲│命置於│防制│            │  │(1)編號：KＺ000000000000    │
  │  │17時│街59號│基安│玻璃管│條例│            │  │(2)屏警分偵字第00970025811 │
  │  │許  │4樓之3│非他│所製之│第10│            │  │  號，P.13                │
  │  │    │住處房│命  │吸食器│條第│            │  │                          │
  │  │    │間內  │    │內，再│2項 │            │  │                          │
  │  │    │      │    │點火燒│之施│            │  │                          │
  │  │    │      │    │烤使之│用第│            │  │                          │
  │  │    │      │    │產生煙│二級│            │  │                          │
  │  │    │      │    │霧，繼│毒品│            │  │                          │
  │  │    │      │    │以吸食│    │            │  │                          │
  │  │    │      │    │煙霧方│    │            │  │                          │
  │  │    │      │    │式，施│    │            │  │                          │
  │  │    │      │    │用第二│    │            │  │                          │
  │  │    │      │    │級毒品│    │            │  │                          │
  │  │    │      │    │甲基安│    │            │  │                          │
  │  │    │      │    │非他命│    │            │  │                          │
  │  │    │      │    │1次   │    │            │  │                          │
  ├─┼──┼───┼──┼───┼──┼──────┼─┼─────────────┤
  │  │97年│屏東市│第一│將海洛│毒品│11月        │否│1.臺灣檢驗科技股份有限公司│
  │6.│09月│空翔里│級毒│因溶解│危害│            │  │  濫用藥物尿液檢驗報告    │
  │  │05日│迪化一│品海│於水，│防制│            │  │(1)編號：KＺ000000000000    │
  │  │約19│街59號│洛因│再以針│條例│            │  │(2)卷證位置：屏警分偵字第  │
  │  │至20│4樓之3│    │筒注射│第10│            │  │  00000000000號，P.13     │
  │  │時許│住處房│    │於手臂│條第│            │  │                          │
  │  │    │間內  │    │方式施│1項 │            │  │                          │
  │  │    │      │    │用第一│之施│            │  │                          │
  │  │    │      │    │級毒品│用第│            │  │                          │
  │  │    │      │    │海洛因│一級│            │  │                          │
  │  │    │      │    │1次   │毒品│            │  │                          │
  ├─┼──┼───┼──┼───┼──┼──────┼─┼─────────────┤
  │  │97年│屏東市│第一│將海洛│毒品│11月。扣案之│否│1.臺灣檢驗科技股份有限公司│
  │7.│09月│空翔里│級毒│因溶解│危害│第一級毒品海│  │  濫用藥物尿液檢驗報告    │
  │  │21日│迪化一│品海│於水，│防制│洛因1 包（驗│  │(1)編號：KＺ000000000000    │
  │  │下午│街59號│洛因│再以針│條例│前淨重0 點04│  │(2)卷證位置：97毒偵2106，  │
  │  │某時│4樓之3│    │筒注射│第10│3公 克、驗後│  │  P.14                    │
  │  │    │住處房│    │於手臂│條第│淨重0 點034 │  │2.查扣毒品：海洛因0.15公克│
  │  │    │間內  │    │方式施│1項 │公克）應沒收│  │(1)高雄市立凱旋醫院濫用藥物│
  │  │    │      │    │用第一│之施│銷燬之。    │  │  驗鑑定書（檢驗字號：高市│
  │  │    │      │    │級毒品│用第│            │  │  字第8474號。            │
  │  │    │      │    │海洛因│一級│            │  │(2)卷證位置：97毒偵2106，  │
  │  │    │      │    │1次   │毒品│            │  │            P.12          │
  └─┴──┴───┴──┴───┴──┴──────┴─┴─────────────┘
本案論罪科刑法條：
毒品危害防制條例第10條
施用第一級毒品者，處六月以上五年以下有期徒刑。
施用第二級毒品者，處三年以下有期徒刑。


司法院資訊處製作；財團法人民間司法改革基金會備份。
